臺灣臺中地方法院刑事判決
111年度交簡上字第69號
上  訴  人  臺灣臺中地方檢察署檢察官
被      告  李承瑞




上列上訴人因被告過失傷害案件，不服中華民國111年1月14日本
院111年度交簡字第10號第一審刑事簡易判決（起訴案號：臺灣
臺中地方檢察署110年度偵字第13587號），提起上訴，本院管轄
之第二審合議庭判決如下：
    主          文
上訴駁回。
    犯罪事實及理由
一、按第二審被告經合法傳喚，無正當之理由不到庭者，得不待
    其陳述，逕行判決；又對於簡易判決處刑不服而上訴者，得
    準用上開規定，刑事訴訟法第371條、第455條之1第3項分別
    定有明文。被告李承瑞經本院合法傳喚，於審判期日無正當
    理由未到庭，爰不待其陳述，逕行判決。
二、按刑事訴訟法第348條於民國110年6月18日修正施行：「上
    訴得對於判決之一部為之。對於判決之一部上訴者，其有關
    係之部分，視為亦已上訴。但有關係之部分為無罪、免訴或
    不受理者，不在此限。上訴得明示僅就判決之刑、沒收或保
    安處分一部為之。」同日修正施行之刑事訴訟法施行法第7
    條之13規定：「中華民國110年5月31日修正通過之刑事訴訟
    法施行前，已繫屬於各級法院之案件，於施行後仍適用修正
    前刑事訴訟法第348條規定；已終結或已繫屬於各級法院而
    未終結之案件，於施行後提起再審或非常上訴者，亦同。」
    經查：本案於上述規定修正施行後之111年1月28日繫屬於本
    院（見本審卷第9頁），上訴之效力及範圍應依修正後第348
    條規定。而原審判決後，被告並未提起上訴，檢察官僅就量
    刑部分提起上訴（見本審卷第11至12頁、第134頁），是本
    件審判範圍僅就原判決犯罪事實之量刑妥適與否進行審理。
　　本案經本院合議庭審理結果，認第一審簡易判決認事用法及
    量刑均無不當，應予維持，並引用第一審簡易判決書記載之
    事實及理由（如附件），並補充論述駁回上訴之理由。
三、檢察官循告訴人陳紀綱之請求提起上訴，上訴意旨略以：被
    告於109年7月23日下午6時16分許，無照駕駛車牌號碼000-0
    000號自用小客車，沿臺中市北區忠明路外側快車道由東往
    西方向行駛，駛至該路段與忠明五街之交岔路口前，欲變換
    車道至慢車道時，疏未注意，即貿然變換車道至慢車道，因
    而撞擊告訴人陳紀綱騎乘車牌號碼000-0000號大型重型機車
    ，致告訴人人、車倒地，因此受有左胸、左踝、右手挫傷及
    左肘、雙膝與左踝擦傷等傷害，告訴人身受創傷甚巨，被告
    於犯後並未積極與告訴人商談和解，以為彌補，從而，其犯
    後態度不良，原審量刑顯然過輕，不足以遏止犯罪，爰請求
    撤銷原判決，更為適法之判決云云。
四、按量刑輕重，係屬事實審法院得依職權自由裁量之事項，苟
    已斟酌刑法第57條各款所列情狀而未逾越法定刑度，不得遽
    指為違法。是法官於個案審判時，依個案情節加以審酌量刑
    ，倘無裁量濫用情事，要難謂其有不當之處。經查：上揭犯
    罪事實，業據被告於檢察事務官詢問時及原審準備程序時均
    坦承不諱，第一審簡易判決依據具體個案認定事實，以被告
    所為係犯道路交通管理處罰條例第86條第1項、刑法第284條
    前段之無駕駛執照駕車過失傷害罪，應依道路交通管理處罰
    條例第86條第1項之規定，加重其刑，且因被告於肇事後，
    員警接獲報案前往處理而尚不知肇事人姓名時，即在事故現
    場向員警表示其為肇事者，而依刑法第62條前段規定，減輕
    其刑，並依法先加後減之，再審酌被告無駕駛執照，竟率爾
    駕駛自用小客車上路，且其本應隨時注意路況情形，恪遵各
    項交通安全法規，竟疏未注意而肇致本件交通事故之發生，
    致告訴人受有左胸、左踝、右手挫傷及左肘、雙膝與左踝擦
    傷之傷害，迄今又未與告訴人達成和解，賠償告訴人損害以
    獲取諒解，所為實有不該，惟考量被告犯後坦認犯行，態度
    尚可，兼衡被告之過失程度、犯罪情節、前科素行、告訴人
    之傷勢與所受損害，暨被告陳稱具高中肄業之智識程度、現
    從事人力派遣工作、月收入約新臺幣（下同）2、3萬元、已
    婚、育有1名甫出世之子女、整體經濟狀況不好之家庭經濟
    生活狀況等一切情狀，量處有期徒刑3月，並諭知以1000元
    折算1日之易科罰金折算標準，顯已就被告犯罪情節、犯後
    態度、過失程度、告訴人所受傷勢等各種情狀，本於被告之
    責任為基礎，具體斟酌刑法第57條所列情形量刑，並未偏執
    一端，尚無過重或失輕而明顯違背正義之情形，依上開說明
    ，不得遽指為違法。是本院核其認事用法，均無不合，量刑
    亦屬允當，應予維持。
五、檢察官執前詞指摘認第一審判決不當，然檢察官上訴意旨所
    指各情，均已經原審於量刑時予以斟酌；又被告所犯過失傷
    害罪，其法定刑為1年以下有期徒刑、拘役或10萬元以下罰
    金，再依刑法第62條減輕其刑，則原審量處有期徒刑3月，
    並無量刑過輕之虞，被告雖尚未與告訴人達成和解並賠償損
    害，此有調解結果報告書可佐（見原審卷第33頁），然告訴
    人已另提起刑事附帶民事訴訟，則其仍可經由民事訴訟確定
    其損害賠償債權，應無再以此為由，加重被告刑期之必要；
    準此，檢察官上訴指摘原審判決不當，為無理由，應予以駁
    回。
據上論斷，應依刑事訴訟法第455條之1第1項、第3項、第373 條
、第368條、第371條，判決如主文。
本案經檢察官李毓珮提起公訴、檢察官王淑月提起上訴，檢察官
葉芳如到庭執行職務。 
中　　華　　民　　國　　111 　年　　9 　　月　　28　　日
                  刑事第十八庭  審判長法  官  李宜璇   
                                      法  官  黃凡瑄   
                                      法  官  孫藝娜
以上正本證明與原本無異。
本件不得上訴。
                                      書記官  黃詩涵
中　　華　　民　　國　　111 　年　　9 　　月　　28　　日
附錄本案論罪科刑法條全文：
刑法第284條 
因過失傷害人者，處一年以下有期徒刑、拘役或十萬元以下罰金
；致重傷者，處三年以下有期徒刑、拘役或三十萬元以下罰金。

道路交通管理處罰條例第86條
汽車駕駛人，無駕駛執照駕車、酒醉駕車、吸食毒品或迷幻藥駕
車、行駛人行道或行經行人穿越道不依規定讓行人優先通行，因
而致人受傷或死亡，依法應負刑事責任者，加重其刑至二分之一
。
汽車駕駛人，在快車道依規定駕車行駛，因行人或慢車不依規定
，擅自進入快車道，而致人受傷或死亡，依法應負刑事責任者，
減輕其刑。